臺灣高等法院臺南分院刑事判決　　　　 96年度上訴字第348號
上　訴　人
即　被　告　甲　○
　　　　　　　　　　（現另案於臺灣臺南監獄臺南分監執行中
上列上訴人因違反毒品危害防制條例案件，不服臺灣臺南地方法
院96年度訴字第24號中華民國96年1月31日第一審判決（起訴案
號：臺灣臺南地方法院檢察署95年度毒偵字第3089號），提起上
訴，本院判決如下：
    主  文
上訴駁回。
    事　實
一、甲○曾於民國（下同）88年間因犯竊盜罪，經臺灣高等法院
    法院高雄分院判處有期徒刑七月確定，至93年12月9日執行
    完畢；又於88年間，因施用毒品案件，經臺灣高雄地方法裁
    定送觀察、勒戒後，認有繼續施用毒品之傾向，再以裁定令
    入戒治處所施以強制戒治，於89年9月26日強制戒治執行完
    畢，並由臺灣高雄地方法院檢察署檢察官於同年10月24日以
    89年度戒毒偵字第1063號為不起訴處分確定。再於94年4 月
    至95年2月6日止，在高雄縣岡山鎮○○路陽明公園廁所內施
    用第一、二級毒品海洛因及安非他命多次，而經臺灣高等法
    院高雄分院於95年5月16日以95年度上訴字第79號分別判處
    有期徒刑壹年貳月及捌月，並定應執行有期徒刑壹年陸月，
    其中施用第一級毒品罪部分，經最高法院於95年9月21日以
    95年度台上字第5157號判決上訴駁回而確定。
二、詎甲○然仍不知悔改，復於95年5月17日下午5時許，在桃園
    縣平鎮市○○路○段178號碧雲天汽車旅館第203室處施用第
    一級毒品海洛因1次，為警於同日在上址查獲，並扣得其所
    有之針筒4支，其中1支已使用過內含微量海洛因殘渣，另3
    支則預備供施用毒品之用。
三、案經桃園縣警察局桃園分局報請臺灣桃園地方法院檢察署偵
    辦後，再陳請臺灣高等法院檢察署移轉臺灣臺南地方法院檢
    察署檢察官偵查起訴。
    理　由
一、訊據上訴人即被告甲○固不否認於95年5月17日下午5時許，
    在桃園縣平鎮市○○路○段178號碧雲天汽車旅館203室處經
    警查獲，惟辯稱：伊係於95年5月16日施用第一級毒品海洛
    因，並未於95年5月17日在碧雲天汽車旅館203室施用第一級
    毒品海洛，而95年5月16日施用第一級毒品海洛因應為臺灣
    高等法院高雄分院95年度上訴字第79號 (於95年5月16日宣
    判，經最高法院於95年9月21日以95年度台上字第5157號判
    決確定)判決之既判力所及，應諭知免訴之判決等語。
二、惟查被告於警訊時明確供稱：「警方所查獲之靠近房間門旁
    之桌面上已使用過之海洛因針筒1支、未使用過之針筒3支為
    我持有施用的」、「我所持有的海洛因注射針筒 (內含海洛
    因殘渣)1 支，是我於95年5月17日10時左右，去宜蘭縣羅東
    鎮以十元買來改造，用來作為海洛因注射器之用」、「海洛
    因是我於95年5月16日22時許，在高雄市徵火車站公共廁所
    內，以新台幣五千元向綽號阿明購得」、「我最後一次於95
    年5月17日在桃園縣平鎮市○○路○段178號碧雲天汽車旅館
    203室內，施用海洛因」、「製作筆錄時清醒，警方有同步
    錄音，警方沒有刑求逼供或以其他不正之方式取供」 (詳桃
    園地檢署95年度毒偵字第2881號卷第11頁至第18頁)，於偵
    查時供稱：「警訊筆錄實在」 (詳同卷第95頁)。另被告為
    警查獲時所採之尿液檢體，經送臺灣檢驗科技股份有限公司
    鑑定結果，確呈嗎啡陽性反應，該公司尿液檢驗報告一紙附
    卷可稽 (附於同卷第105頁)，被告自白核與事實相符，犯行
    應可認定。
三、被告嗣雖辯稱：伊於95年5月17日並未施用毒品，伊最後一
    次施用毒品係在同年月16日，而該次施用毒品犯行，應為上
    開臺灣高等法院高雄分院於95年5月16日所宣示之95年度上
    訴字第79號之判決既判力所及云云。經查被告所施用之毒品
    係於95年5月16日22時許，在高雄向他人購得，並於宜蘭羅
    東購得針筒4支，且將其中一支改造為施用毒品之器具，此
    為被告於警訊中所自承。另被告係與乙○於原審亦於具結後
    證稱：「海洛因毒品是從高雄買的，是從高雄帶上來的，針
    筒是95年5月17日在宜蘭買的」、「我們是95年5月16日晚上
    從高雄出發到宜蘭，自高雄前到宜蘭羅東，車程需費6、7
    小時」，於本院審理時，亦為相同之陳述 (詳原審卷第52頁
    至第56頁、本院96年4月26日筆錄)，故被告最早於95年5月
    17日方能到達宜蘭羅東而購得針筒。嗣被告與乙○在該處犯
    下竊盜案後，即再駕車前往桃園，而於95年5月17日下午5時
    許，經警在桃園汽車旅館中一併查獲甲○及乙○，並分別扣
    得被告甲○所有供施用毒品之器具注射針筒未使用過者3支
    ，已使用過內含微量海洛因殘渣之針筒1支；乙○已使用過
    之針筒3支、未使用之針筒5支，有扣案物品目錄表在卷可稽
    ，再參諸乙○於原審審理時，復證稱針筒價廉且為防傳染愛
    滋病，不可能共用等語。足證被告甲○確在95年5月17日有
    以針筒施用毒品1次之事實，甚為明確，被告上開所辯無非
    欲邀免訴之寬典，並不足採。另臺灣高等法院高雄分院95年
    度上訴字第79號判決，業於95年5月16日宣判，有判決判決
    書附卷可查，其於事實審宣判後，再行犯本案，自無連續犯
    之裁判上一罪之關係，非上開確定判力所及，並予敘明。又
    被告曾於88年間，因施用毒品案件，經法院以裁定送觀察、
    勒戒後，認有繼續施用毒品之傾向，再以裁定令入戒治處所
    施以強制戒治，於89年9月26日強制戒治執行完畢，並由臺
    灣高雄地方法院檢察署檢察官於同年10月24日以89年度戒毒
    偵字第1063號為不起訴處分確定，此有臺灣高等法院被告前
    案紀錄表在卷可證，是被告於強制戒治執行完畢後，5年內
    再犯毒品危害防制條例第10條第1項之罪，自應依法論科。
四、查被告施用第一級毒品，核其所為，係犯毒品危害防制條例
    第10條第1項之罪。其持有第一級毒品海洛因進而施用，其
    持有之低度行為應為施用之高度行為所吸收，不另論罪。又
    被告前曾於88年間因犯竊盜罪，經臺灣高等法院法院高雄分
    院判處有期徒刑七月確定，至93年12月9日執行完畢，此有
    台灣高等法院被告全國前案紀錄表1份在卷可查，其受有期
    徒刑之執行完畢，五年以內再犯本件有期徒刑以上之罪，均
    為累犯，應依法加重其刑。再被告有如前述之前科，其於五
    年以內再故意犯本件有期徒刑以上之罪，不論依修正前之刑
    法第47條，或修正後之刑法第47條第1項之規定，均構成累
    犯，然對被告而言並無有利或不利之情形，自不生新舊法比
    較之問題，惟法律既經變更，依刑法第2條第1項前段，應逕
    依修正前之刑法第47條，論以累犯，並加重其刑。扣案內含
    海洛因殘渣針筒1支，應依毒品危害防制條例第18條第1項之
    規定，宣告沒收銷燬之，餘針筒4支，分別為被告所有供犯
    罪所用及預備供犯罪所用之物，依刑法第38條第1項第2款宣
    告沒收。
五、原審審理結果，認被告罪證明確，適用毒品危害防制條例第
    10條第1項、第18條第1項前段，刑法第2條第1項前段、第11
    條前段、修正前刑法第47條、刑法第38條第1項第2款，並審
    酌被告有多次犯罪前科，且前因施用毒品，經觀察、勒戒以
    及強制戒治之程序後，仍不知悛悔，不思戒除惡習，竟再次
    施用毒品自戕其身，顯然缺乏戒絕毒品之決心，有再入監矯
    治必要等 一切情狀，量處有期徒刑一年六月，並將扣案針
    筒依法宣告沒收及銷燬，認事用法俱無不合，量刑亦稱妥適
    ，被告上訴意旨認本案應與臺灣高等法院高雄分院95年度上
    訴字第79號判決有裁判上一罪之關係，為上開確定判力所及
    ，應諭知免訴之判決，原審竟未諭知免訴，指摘原判決不當
    ，並無可取，為無理由，應予駁回。
六、據上論斷，應依刑事訴訟法第368條判決如主文。
本案經檢察官林炎昇到庭執行職務。
中　　華　　民　　國　　96　　年　　5　　月　　3　　日
                  刑事第五庭   審判長法  官　戴勝利
                                     法  官  楊子莊
                                     法  官  顏基典
以上正本證明與原本無異。
如不服本判決，應於收受本判決後十日內向本院提出上訴書狀。
其未敘述上訴理由者並得於提起上訴後十日內向本院補提理由書
狀（均須按他造當事人之人數附繕本）「切勿逕送上級法院」。
　　　　　　　　　　　　　　　　　　　書記官　陳淑貞
中　　華　　民　　國　　96　　年　　5　　月　　3　　日
附錄：本件論罪科刑法條：
毒品危害防制條例第10條第1項：施用第一級毒品者，處6月以上
                             5年以下有期徒刑。
